# 请教陈版：固定资产投资问题

提问人：跨度防护 时间：2017-08-08 10:53:34
请教陈版：股东以固定资产投资时未开具发票，那么则需补所得说，现在的分录是否为“借：期初未分配利润 贷：应交税费”，但是之前已经股改，现在补这笔分录就相当于更改了之前的净资产，进而导致现在的股本出现错误，那么是根据考虑补税的净资产重新确认股本还是做其他的分录？

回答人：chenyiwei
应作为前期差错更正处理，追溯调整前期报表。由此导致基准日净资产的减少，应要求各位发起人以现金补足，或者各位发起人根据净资产的减少情况重新修订发起人协议，减少股份公司的初始股本金额。

提问人：dhy1261 时间：2017-08-09 20:58:32
股东投入固定资产未开票，企业为什么要缴纳所得税？如果有评估值做支撑，价格是公允的，可到税务局补开发票不可以吗？

回答人：chenyiwei
这里讨论的是假设确定要缴纳所得税情况下会计上如何处理。不讨论税务上是否应就此补交所得税的问题。